# 利息资本化问题

提问人：云淡-风清 时间：2019-12-24 08:05:08
请教各位老师，公司借入长期借款用于存货建造，因逾期支付的罚息是否可以资本化处理？

回答人：chenyiwei
不可以。产生罚息是企业自身资金调度不当导致的管理责任，罚息本身是完全可以避免的，不属于为了使该存货达到可销售状态和场所所需的必要、合理支出。